【裁判字號】    89,交易,17
【裁判日期】    890131
【裁判案由】    公共危險
【裁判全文】
臺灣板橋地方法院刑事判決                          八十九年度交易字第一七號
    公  訴  人  臺灣板橋地方法院檢察署檢察官
    被      告  甲○○
右列被告因公共危險案件，經檢察官提起公訴（八十八年度偵字第二三四八七號），
本院判決如左：
    主  文
甲○○服用酒類，不能安全駕駛動力交通工具而駕駛，處有期徒刑伍月，如易科罰金
以佰元折算壹日。
    事  實
一、甲○○明知服用酒類過量，不能安全駕駛動力交通工具，竟於民國八十八年十月
    十八日晚上十時五十分許，在臺北縣中和市○○路某處，與友人飲用二瓶紅酒後
    ，其吐氣所含酒精濃度已達每公升一點二四毫克不能安全駕駛動力交通工具之狀
    態下，猶駕駛車號Ｔ五－九九六八號自用小客車，沿臺北縣中和市○○路行駛，
    欲返回其臺北縣永和市○○街住處，置路上不特定行人及車輛安全於不顧。不久
    旋於同日晚上十一時許，行經台北縣中和市○○路與景安路口時，撞及前面停車
    等候紅燈號誌由丁○○駕駛之車號ＮＧ－九六七六號自用小客車，因其酒後態度
    蠻橫，與丁○○無理爭執後即先行駕車離去。嗣其於同日晚上十一時十分許，復
    駕車折返前開肇事地點時，因遭民眾發覺砸其車後玻璃攔阻，心中恐懼，急於駕
    車離去，雖經現場據報前來處理肇事之執勤員警丙○○先後鳴笛及鳴槍攔阻，均
    未停車，疾駛前往台北縣警察局中和分局安平派出所報案，始為警查獲。
二、案經台北縣警察局中和分局報請臺灣板橋地方法院檢察署檢察官偵查起訴。
     理  由
一、訊據被告甲○○對於右揭時、地飲酒後其吐氣所含酒精濃度已達每公升一點二四
    毫克不能安全駕駛動力交通工具之狀態下，猶駕駛上開車輛行駛於道路上之犯罪
    事實供認不諱，並經證人丁○○、員警丙○○、乙○○到庭結證屬實，且有酒精
    濃度測試條、台北縣警察局中和分局汽機車駕駛人酒後生理協調平衡檢測紀錄表
    各一紙在卷足據。按參諸德國、美國之認定標準，對於酒精濃度呼氣已達每公升
    ０點五五毫克，肇事率為一般正常人之十倍，認為已達「不能安全駕駛」之標準
    ；又行為人飲酒後吐氣所含酒精濃度達每公升零點五毫克，即反應較慢，感覺減
    低，影響駕駛，而達每公升一毫克時，精神即混惑不清晰等節，有行政院國軍退
    除役官兵輔導委員會台北榮民總醫院八十八年八月五日（八八）北總內字第二六
    八六八號函附卷可參。本件被告於飲酒後其吐氣所含酒精濃度既已達每公升一點
    二四毫克，依上開說明，顯有不能安全駕駛動力交通工具之情甚明，況被告嗣後
    旋即車禍肇事，益見被告飲酒確已達不能安全駕駛汽車之程度，是本件事證明確
    ，被告飲酒不能安全駕駛而駕駛之犯行堪以認定。
二、核被告所為，係犯刑法第一百八十五條之三之酒後不能安全駕駛罪。爰審酌被告
    之素行、酒後肇事情節、犯罪後坦承之態度等一切情狀，量處如主文所示之刑，
    並諭知易科罰金之折算標準。
據上論斷，應依刑事訴訟法第二百九十九條第一項前段，刑法第一百八十五條之三、
第四十一條，罰金罰鍰提高標準條例第二條，判決如主文。
本案經檢察官郭緯中到庭執行職務
中      華      民      國      八十九      年    一      月   三十一   日
                                      臺灣板橋地方法院交通法庭
                                          法  官  彭  全  曄
右正本證明與原本無異
如不服本判決應於送達後十日內向本院提出上訴狀
                                          書記官  梁  宜  庭
中      華      民      國      八十九      年    二      月     二     日
附錄本案論罪科刑法條全文：
刑法第一百八十五條之三：
  服用毒品、麻醉藥品、酒類或其他相類之物，不能安全駕駛動力交通工具而駕駛者
，處一年以下有期徒刑、役拘或三萬元以下罰金。


司法院資訊處製作；財團法人民間司法改革基金會備份。
